台灣苗栗地方法院刑事判決　　　　　　　　　　　　　　九十一年度訴字第六七號
　　公　訴　人　臺灣苗栗地方法院檢察署檢察官
　　被　　　告　甲　○
右列被告因違反毒品危害防制條例案件，經檢察官提起公訴（九十年度毒偵字第一五
五五號、第一六五八號），本院判決如左：
    主      文
甲○施用第一級毒品，處有期徒刑捌月，扣案之第一級毒品海洛因包毛重點伍壹
公克沒收銷燬之；又連續施用第二級毒品，處有期徒刑柒月，扣案之施用第二級毒品
器具分裝袋個、殘渣袋壹個均沒收之；應執行有期徒刑壹年，扣案之第一級毒品海
洛因包毛重點伍壹公克沒收銷燬之及施用第二級毒品器具分裝袋個、殘渣袋壹
個均沒收之。
    事      實
一、甲○曾於民國八十六年十二月七日因偽造文書案件，經本院判處有期徒刑三月，
    緩刑二年確定（未構成累犯），於緩刑期間內，又前因施用毒品案件，經本院先
    後裁定送觀察、勒戒後，認無繼續施用毒品傾向，經台灣苗栗地方法院檢察署檢
    察官分別於八十八年一月十二日以八十七年度偵字第三００七號、八十八年度偵
    字第六四號及八十八年五月十八日以八十八年度偵字第九０七號為不起訴處分確
    定在案。詎仍不知悔改，於五年內竟基於施用第一級毒品海洛因之犯意，於九十
    年八月十五日上午十二時十分許起回溯四日內之某時許，在不詳地點，施用第一
    級毒品海洛因多次。甲○另基於施用第二級毒品安非他命之概括犯意，自八十八
    年五月間某日起至同年九月八日晚間某時止，在苗栗縣頭份鎮後庄地區等處，連
    續施用第二級毒品安非他命多次，嗣分別於九十年八月十五日上午十二時十分許
    ，在苗栗縣竹南鎮山佳里七鄰一五八號及九十年九月十日二十三時許，在苗栗縣
    頭份鎮○○路頭份加油站為警查獲，並扣得甲○所有之第一級毒品海洛因三包毛
    重三．五一公克（起訴書誤載為四．六公克）及施用第二級毒品器具分裝袋三個
    、殘渣袋一個，始查悉上情。
二、案經苗栗縣警察局移送及苗栗縣警察局竹南分局報請台灣苗栗地方法院檢察署檢
    察官偵查起訴。
    理      由
一、右揭事實，業據被告甲○迭於警訊時、偵查中及本院審理中坦承不諱，且被告於
    九十年八月十五日上午十二時十分許，經警查獲採其尿液送鑑結果呈嗎啡及甲基
    安非他命陽性反應，及九十年九月十日二十三時許，經警查獲採其尿液送鑑結果
    呈甲基安非他命陽性反應等情，有苗栗縣衛生局九十年八月三十一日九十衛檢字
    第九０一五０七一號及九十年九月二十四日九十衛檢字第九０一六二八四號煙毒
    尿液檢驗成績書影本二份附卷可稽及被告所有之第一級毒品海洛因三包毛重三．
    五一公克、施用第二級毒品器具分裝袋三個、殘渣袋一個扣案可資佐證。又被告
    前因施用毒品案件，經本院先後裁定送觀察、勒戒後，認無繼續施用毒品傾向，
    經台灣苗栗地方法院檢察署檢察官分別於八十八年一月十二日以八十七年度偵字
    第三００七號、八十八年度偵字第六四號及八十八年五月十八日以十八年度偵字
    第九０七號為不起訴處分確定在案等情，亦有台灣苗栗地方法院檢察署八十八年
    度偵字第九０七號不起訴處分書影本及台灣苗栗地方法院檢察署刑案資料查註紀
    錄表各一份在卷足稽，是被告上揭自白確與事實相符；從而，本件事證明確，被
    告右揭三犯施用毒品犯行應堪認定，應予依法論科。
二、按海洛因屬於八十七年五月二十日公布之毒品危害防制條例第二條第一項第一款
    規定之第一級毒品，安非他命則屬於同條項第二款規定之第二級毒品。核被告余
    紹楨所為，係犯毒品危害防制條例第十條第一項之施用第一級毒品罪及同條第二
    項之施用第二級毒品罪。被告施用第一級毒品海洛因及第二級毒品前之持有毒品
    海洛因、安非他命行為，本應以持有論，惟持有後進而施用，其持有之低度行為
    應被施用之高度行為所吸收，故不再論以持有第一級毒品及第二級毒品罪。被告
    所犯上開二罪間，犯意各別，行為互殊，罪名互異，應予分論併罰。又被告先後
    多次施用第二級毒品安非他命犯行，時間緊接，犯罪構成要件相同，顯係基於概
    括犯意為之，為連續犯，應依刑法第五十六條之規定，以一罪論，並加重其刑。
    爰審酌被告係三犯施用毒品、本件施用毒品次數及犯後坦承犯行知所悔悟態度良
    好等一切情狀，分別量處如主文所示之刑，並合併定其應執行之刑，以示懲儆。
    至扣案之海洛因三包毛重三．五一公克係被告所有，屬第一級毒品，依毒品危害
    防制條例第十八條第一項規定，應予宣告沒收銷燬之；另其餘扣案之分裝袋三個
    、殘渣袋一個，均係被告所有供施用第二級毒品安非他命之器具，業據被告供明
    在卷，爰依刑法第三十八條第一項第二款之規定予以宣告沒收。
據上論斷，應依刑事訴訟法第二百九十九條第一項前段，毒品危害防制條例第十條第
一項、第二項、第十八條第一項，刑法第十一條、第五十六條、第五十一條第五款、
第三十八條第一項第二款，判決如主文。
本案經檢察官李基彰到庭執行職務。
中      華      民      國    九十一    年      二    月    二十七      日
                                      臺灣苗栗地方法院刑事第二庭
                                          法  官  吳  炳  桂
右正本證明與原本無異。
如不服本判決，應於送達後十日內向本院提出上訴狀（須附繕本），上訴於台灣高等
法院台中分院。
                                          書記官  楊  慧  萍
中      華      民      國    九十一    年      三    月      一        日
附錄本判決論罪科刑法條全文：
毒品危害防制條例第十條：
施用第一級毒品者，處六月以上五年以下有期徒刑。
施用第二級毒品者，處三年以下有期徒刑。
